Inventaris van het archief van de familie Vrolik en aanverwanten, (1704) 1788-1935 (-2013)
Nationaal Archief, Den Haag
- Het geslacht Vrolik, I.
  - Agnites Vrolik (1810-1894) en Anna Jacoba van Gennep (1814-1885), C.
    - Agnites Vrolik, 1.
      - Particulier, a.
        - Periode na zijn huwelijk (1837-1894), a.2
          - Briefwisseling met diverse personen, gevoerd naar aanleiding van zijn benoeming tot ridder in de orde van de Nederlandse Leeuw, 1845; 65; 1 omslag
          - Besluit van koning Oscar I van Zweden van 30 januari 1850, houdende de toekenning van de Orde van de Poolster. Afschrift met vertaling, 66; 2 stukken
          - Aantekeningen over diverse reizen, 1851-1871; 67; 1 omslag
          - Ingekomen brief van de Kamerheer-particulier secretaris van koning Willem III, houdende Vroliks benoeming tot Commandeur in de Orde van de Eikenkroon, 1853; 68; 1 stuk
          - Menu's van 15 september 1853 en 1 februari 1865 afkomstig van Agnites Vrolik, 1853, 1865; 334; 2 stukken
          - Ingekomen gelukwensen bij de geboorte en doop van zijn dochter Henriëtte Johanna Vrolik, 1855 jul; 335; 1 omslag
          - Briefwisseling met J. Kappeyne van de Coppello en F. Schmock over een door laatstgenoemde geuite belediging aan het adres van Vrolik, 1863; 69; 4 stukken
          - Ingekomen condoleancebrieven bij het overlijden van zijn zoon Agnites Jacobus Vrolik, 1873; 336; 1 omslag
          - Tijdschrift “Deutsche Zeitschrift für praktische Medicin”, jrg. 1877, no 22, p. 234-235 met artikel over de gezondheid van Agnites Vrolik, 337; 1 stuk
          - "Hoogstediana", uitwisseling van gedichten tussen Vrolik en Mej. M. Schokking over het landgoed Hoogstede te Arnhem, 1883; 70; 1 omslag
          - Ingekomen verjaarsgedichten van C.S. Adama van Scheltema, muziekgezelschap Dei Volunta Sola, J.W.Th. Weddink en N.N, 1890, 1893 en z.j.; 71; 1 omslag
          - Stukken betreffende de schenking van een collectie munten en boekwerken, afkomstig van zijn oudoom Jean Henri van Swinden aan de Utrechtse universiteit bij gelegenheid van haar 51e lustrum, 1891; 72; 1 omslag
          - Fotografische portretten van Vrolik en zijn gezin, z.j.; 73; 1 omslag
          - Foto’s van de familie Vrolik en van Gennep, z.j.; 338; 1 omslag
          - Tekeningen van Agnites Vrolijk (1810-1894) en zijn zoon Agnites Jacobus Vrolik (1847-1873), z.j.; 362; 1 omslag
            Groot formaat
          - Citaten uit diverse gedichten, z.j.; 74; 1 katern
          - Stukken betreffende zijn overlijden, 1894; 75-78
            - Ingekomen condoleancebrieven, 75; 1 omslag
            - Kranten- en tijdschriftartikelen, 76; 1 omslag
            - Brief van A.C. Kruseman, begeleidende en conceptnecrologie, 77; 2 stukken
            - Plakboek met aantekeningen en krante-knipsels, 78; 1 katern
          - Doorslag van een getypte concept necrologie met de titel “De carrière van Dr. A. Vrolik”, met potloodaantekeningen, 1894; 339; 1 stuk
        - Relatie met familieleden, a.3
          - Briefwisseling met familieleden, 1836-1893; 79-88; 10 omslagen
            - Gerardus Anne van Doorn, 1844, Anna Jacoba van Gennep, 1836-1880; Bartha Maria Sophia van Gennep, z.j.; 79
            - Maria Charlotta van Gennep, 1864-1888 en z.j., Willem Karel van Gennep, 1849-1850; E. van Gennep-Backer, Van Gennep-Bosch 12 december 1873; 80
            - Agnites Anne Gevers, 23 januari 1874, 1874-1888, Sophia Suzanne Gevers, 1885, 1807; Theodore Cornelis Gevers, 1883-1885 en z.j.; 81
            - Aernout Cornelis Theodore Gevers Leuven, 1864-1893, 82
            - Jacob van Hall, 1857-1858, Maria Theresa van Hall-Marcella, 3 juli 1837; J's Jacob, 1859-1887; Koopmans-Van Swinden, 17 juli 1873; C.M.C. van Spaen-Van Lennep, 28 april 1838; J.F. van Swinden, 4 augustus 1836; C.D. van Swinden Isay, 24 april 1838; S. van Swinden-Ribouleau, 2 september 1822; 83
            - Agnites Jacobus Vrolik, 1868-1872, Annalis Vrolik, 1882-1887; 84
            - Caroline Lonce Vrolik, 1884-1890, 85
            - Gerard Vrolik, 1838-1859met later uitgetypte transcriptie, 86
            - Willem Vrolik, 1831-1856, Willem Karel Mari Vrolik, 1866-1884; 87
            - W.Th. Vrolik, 1869-1874, A. Vrolik-Dozy 30 mei 1836; D.M. Vrolik-Duuring, 20 sept. 1886; J. Zaalberg, juni 1879; J.C. Zaalberg, 30 juni 1869; J.C. Zimmerman, 1859, 1872; 88
          - Briefwisseling met diverse personen, gevoerd ter bemiddeling bij sollicitaties van familieleden, 1865-1890; 89; 1 omslag
          - Briefwisseling met J. Bosscha en E.A. Haitink over zijn zoon Agnites in Versailles, 1870; 90; 5 stukken
          - Briefwisseling met zijn zwager Hendrik Johannes van Gennep (1833-1897), 1870-1871; 340; 2 stukken
          - Concept van een verzoek aan de ministers van Oorlog en Justitie om kwijtschelding van verdere straf voor zijn neef Johan (?) Vrolik, sergeant der artillerie, veroordeeld door de krijgsraad wegens begeleiding van een militair op wacht, 1877; 91; 1 stuk
          - Briefwisseling met familieleden over de viering van de zilveren bruiloft van zijn dochter Anna Gerardina Vrolik met Aernout Cornelis Theodore Gevers, 1888; 92; 1 omslag
        - Financiën, a.4
          - Kasboek, houdende aantekeningen van zijn bezittingen door zijn vader en voogd Gerard Vrolik, 1810-1837; 93; 1 deeltje
          - Kasboeken, 1818-1879; 94-107; 14 delen
            - 1818-1831, 94
            - 1831 maart-november, 95
            - 1832-1834, 96
            - 1833-1836, 97
            - 1838, 98
            - 1830-1840, 99
            - 1841-1843, 100
            - 1868-1869, 101
            - 1871, 102
            - 1872, 103
            - 1873, 104
            - 1874, 105
            - 1875-1876, 106
            - 1877-1879, 107
          - Financiële jaaroverzichten, 1859-1891; 108-110; 2 delen en 1 omslag
            - 1859-1879, 108
            - 1880-1887, 109
              Achter in dit deel: aantekeningen over zijn bezittingen in het jaar 1895, vermoedelijk van de hand van Caroline Lonce Vrolik.
            - 1891, 110; 1 omslag
          - Staten van bezittingen, met bijlagen, 1840, 1856, 1859, 1885; 111; 1 omslag
          - Ingekomen factuur van het Instituut van Madame J.F. Fonxis, né Laurillard dit Fallot voor pension en gebruik van piano, 1855 mei 3; 341; 1 stuk
          - Specificaties van uitgaven, hoofdzakelijk voor charitatieve doeleinden, 1862-1890; 112; 1 omslag
          - Stukken betreffende zijn deelname in de nalatenschap van zijn oom Andries Calkoen, met retroactum, 1818, 1831; 113; 2 katernen en 1 deel
          - Bewijzen van inschrijving in het grootboek van nationale schuld, met ingekomen rekening-courant bij zijn vader en voogd Gerard Vrolik, 1819-1842; 114; 1 omslag
          - Akte verleden voor J. Bervoets, notaris te 's-Gravenhage, houdende de machtiging van Hendrik Johannes van Gennep door A. Vrolik tot het beheer van zijn onroerende goederen, Afschrift door Vrolik; 1836; z.j.; 115; 1 stuk
          - Ingekomen schuldbekentenissen van W. Klokke en J.H. van Kempen, met correspondentie, 1851, 1860; 116; 4 stukken
          - Stukken betreffende de huur en de inrichting van zijn woning op het Lange Voorhout te 's-Gravenhage, 1854; 117; 1 omslag
          - Briefwisseling met diverse familieleden over de verdeling van de boedel van zijn aangetrouwde neef Jacob van Hall, 1859; 118; 1 omslag
          - Aantekeningen betreffende de door hem aan zijn dochter Anna Gerardina Vrolik toegekende bruidschat, 1863; 119; 3 stukken
          - Briefwisseling met een comité tot oprichting van een "Mijncompagnie Nederland" tot aankoop en exploitatie van een zilvermijn in Colorado, 1873; 120; 1 omslag
          - Staat van opbrengsten uit fondsen, voortkomend uit de verkoop van de Jacobushoeve in de droogmakerij Zuidplaspolder, 1874-1882, 1882; 121; 1 stuk
          - Aandelen in het Koninklijk Zoölogisch-Botanisch Genootschap, met notitie, 1880, 1908; 342; 3 stukken
          - Onderhandse akte van verkoop van een huis op Plein 1813 te 's-Gravenhage aan C.W. Baumgarten, 1882; 122; 1 stuk
          - Stukken betreffende zijn nalatenschap, 1895-1911; 123; 1 omslag
          - Kasboek, houdende aantekeningen over het beheer van de bij de Nederlandse Bank gedeponeerde fondsen uit zijn nalatenschap, 1911-1925; 124; 1 deel
      - Functies, b.
        - Bestuurslid van de Nederlandse Maatschappij tot Bevordering van de Nijverheid (1839-1877), b.1
          - Ingekomen brieven van de Nederlandsche Maatschappij tot Bevordering van Nijverheid, houdende zijn benoeming tot lid en bestuurslid van het Haagse en Utrechtse departement, 1839-1850; 125; 4 stukken
          - "Onderzoekingen van eenige zilveralliages", lezing over de fabricage van munten, gehouden voor de Maatschappij, met een staat van munstspeciën uit de jaren 1810-1813, z.j. (ca. 1845-1850); 126; 1 omslag
          - Tekst van een redevoering, gehouden voor het Utrechtse departement van de Maatschappij bij de plechtige uitreiking van de medailles en getuigschriften aan de inzenders voor de Wereldtentoonstelling in Londen van 1851, met briefwisseling over een gedrukte uitgave van de redevoering, 1852; 127; 1 omslag
          - Ingekomen brieven van zijn neef J.C. Zaalberg over diens inzendingen naar door de Maatschappij georganiseerde tentoonstellingen, 1852-1873; 128; 4 stukken
          - Ingekomen brieven van F.W. van Eeden, secretaris van de Maatschappij en directeur van het Koloniaal Museum, 1852-1886; 129; 1 omslag
            Dit museum werd door de Maatschappij opgericht.
          - Briefwisseling met M. Chevallier, jurylid van de tentoonstellingscommissie van de Wereldtentoonstelling in Parijs, over de Nederlandse inzending, 1867; 130; 3 stukken
          - "De Nijverheid en het vervoer harer voortbrengselen", redevoering over de tariefpolitiek van de Maatschappij tot Exploitatie van Staatsspoorwegen, 1870; 131; 1 omslag
          - Rapport van de Maatschappij over het door haar opgerichte Koloniaal Museum in Haarlem, 1871; 132; 1 katern
          - Uittreksels uit de concept-notulen van een bijeenkomst van de Maatschappij, houdende pleidooien van Vrolik voor een stoombootverbinding met Nederlands-Indië, met eigenhandige corresties van Vrolik, z.j. (ca. 1872); 133; 2 stukken
          - Tekst van een redevoering, uitgesproken door Vrolik op de 96e algemene vergadering van de Maatschappij, 1873; 134; 1 omslag
          - Artikel over het museum van kunstnijverheid te Haarlem, door Vrolik. Overdruk uit het Tijdschrift ter bevordering van Nijverheid, jaargang 16, nummer 5, 1877; 135; 1 katern
          - Stukken betreffende de viering van het eeuwfeest der Maatschappij. Gedrukt, 1877; 136; 1 omslag
          - Diploma van de Maatschappij, houdende zijn benoeming tot Eerste Erelid. Handgetekend, 1877; 137; 1 stuk
          - "Gedenkschrift bij het twaalf en een half-jarig bestaan van het Koloniaal Museum", door F.W. van Eeden. Gedrukt, 1884; 138; 1 deel
            Voorin een gedrukte opdracht aan A. Vrolik.
          - "Orgaan van de Nederlandsche Maatschappij ter Bevordering van Nijverheid, afdeling Nijverheid in het Algemeen", jaargang 1, nummer 1, houdende een artikel over Vrolik, 1889; 139; 1 katern
        - Inspecteur Essaveur-Generaal bij de Rijksmunt en Directeur van het Muntcollege. (1840-1854), b.2
          - Stukken betreffende zijn benoeming en bezoldiging als Inspecteur Essayeur-Generaal bij de Rijksmunt, 1840-1846; 140; 1 omslag
          - Brief van H.A.R. Vosmaer over de verzekering van het Muntgebouw tegen brand, 1842; 141; 1 stuk
          - Briefwisseling met diverse personen over de tijdelijke vervanging van de muntmeester P.C.G. Poolman door H.A. Bake, 1845; 142; 1 omslag
          - Briefwisseling met diverse personen over het muntwezen in Frankrijk, 1846-1851; 143; 1 omslag
          - Concept van een artikel over de beeldenaars van gouden tientjes, bestemd voor de Utrechtsche Provinciale- en Stadscourant, 1848; 144; 1 stuk
          - Stukken betreffende zijn benoeming en ontslag als voorzitter van het Muntcollege, 1850-1854; 145; 1 omslag
          - Open brief van Vrolik aan J. Ackersdijk naar aanleiding van diens kritiek op Vroliks "Verslag van al het verrigte tot herstel van het Nederlandsche Muntwezen". Overdruk uit De Recensent, 1854; 146; 1 katern
          - Lijst van handtekeningen, hem aangeboden door het personeel bij zijn afscheid als muntmeester. Gecalligrafeerd, 1854; 147; 1 stuk
        - Minister van Financiën (1854-1858), b.3
          - Stukken betreffende zijn benoeming en ontslag, 1854, 1858; 148; 1 omslag
          - Anoniem artikel in de Utrechtsche Provinciale- en Stadscourant over het eerste optreden van Vrolik als minister in de Tweede Kamer, 1854; 149; 1 stuk
            Blijkens ingevoegde aantekening geschreven door M. Boon.
          - Ingekomen brieven en adressen bij minister Vrolik van, 1854-1858; 150; 1 omslag
            - Anonymus, z.j, -
            - C.W. Beeck Vollenhoven, 28 februari 1857, -
            - W. Borski, 1856, 1857, -
            - A. van Bosse, 21 april 1857, -
            - W. de Brauw, 2 december 1856, -
            - J. van Diest, 22 Augustus 1856, -
            - J. de Mare, 5 juni 1855, -
            - Prinses Marianne, december 1855, -
            - J.A. Philipse, 1857, -
            - W.L.F.C. van Rappard, 1854, 1857, -
            - E.L. Rengers, 28 oktober 1856, -
            - S. Rypperda, 2 juni 1856, -
            - R.W. Santraquin, 1856, 1857, -
            - W.A.A.J. Schimmelpenninck van der Oye, 1854, 1857, -
            - G. Simons, 25 mei 1854, -
            - C. Star Numan, 8 januari 1855, -
            - W.H. de Vriese, 3 mei 1857, -
            - H.W. Vrijdag, 30 juli 1856, -
            - B. Warnaaien, 5 maart 1857, -
            - F.C. Zilissen, z.j, -
            - W. van Zuylen van Nievelt, 1 maart 1855, -
            - en N.N., 26 mei 1857, -
          - Memorie van B.W. Scholten, predikant te Lage Zwaluwe, over de gedragingen van de Rijksontvanger der belastingen aldaar, 1857; 151; 1 stuk
          - Adres van E.J.H. Dull om steun bij de exploitatie van een Overijsselse Spoorwegmaatschappij, met bijlagen, 1857; 152; 3 stukken
          - Overdrukken van zijn ministeriële redevoeringen voor de Tweede Kamer, 1857, 1858; 153; 2 katernen
          - Concept-nota's over enige opmerkingen in het Voorlopig Verslag over het 12e hoofdstuk van de staatsbegroting van 1859, handelende over onvoorziene uitgaven, 1858; 154; 1 omslag
          - Nota van N.N. over de belastingwetgeving inzake brandstoffen en haardsteden over de jaren 1813-1850, z.j.; 155; 1 stuk
          - "De verantwoordelijkheid der leden van de Tweede Kamer der Staten-Generaal", concept-verhandeling van Vrolik over de houding van de Tweede Kamer ten aanzien van het spoorwegbeleid van de regering in de jaren 1855-1859, z.j.; 156; 1 omslag
        - Oprichter en directeur-generaal van de Maatschappij tot Exploitatie van Staatsspoorwegen (1861-1869), b.4
          Hierbij bevinden zich ook stukken betreffende zijn bemoeiing met het spoorwezen vóór en na die tijd.
          Zie ook inventarisnummers 131, 200 en 201.
          - Concept-nota, bestemd voor A. van Beek, voorzitter der aandeelhouders van de Hollandsche IJzeren Spoorwegmaatschappij over de te verwachten exploitatiekosten, met minuut-begeleidbrief en retroacta, 1839-1844; 157; 1 omslag
          - Briefwisseling met zijn mede-oprichters en -bestuurders over de Maatschappij tot Exploitatie van Spoorwegmaterieel en over de Maatschappij tot Exploitatie van Staatsspoorwegen, 1863-1867; 158; 1 omslag
          - Ingekomen brieven van het directielid W. Testas, 159-160; 2 omslagen
            - 1863-1864, 159
            - 1865-1867, 160
          - Briefwisseling met J. Groll, inspecteur bij de Maatschappij over diens conflicten met J. van de Wall Bake, 1863-1865; 161; 1 omslag
          - Ingekomen sollicitatiebrieven, 1864, 1866; 162; 4 stukken
          - "Vluchtige beschouwingen over een aan te leggen spoorweg van het station Ede over Hoenderloo, Apeldoorn, Deventer en Rijssen naar Almelo". Conceptnota, 1875; 163; 1 stuk
        - Overige functies en bemoeienissen, b.5
          - van staatkundige aard, b.5.1
            - Briefwisseling met C.T. van Lijnden van Sandenburg over de kabinetsformatie, 1873; 164; 1 omslag
              Hierbij werd Vrolik aangezocht voor een ministerspost.
            - Briefwisseling met J. Enschedé, redacteur van het Dagblad van Zuid-Holland en 's-Gravenhage over de politieke oogmerken van wijlen de president-commissaris van dit blad, G. Simons, 1873; 165; 3 stukken
            - Stukken betreffende zijn inspectiereizen naar de domeinen van prins Hendrik in het Groot-hertogdom Posen, 1873-1877; 166; 1 omslag
              Vrolik maakte deze reizen als lid van de commissie tot beheer van de nalatenschap van koning Willem II.
            - Concept-advies aan R.J. Schimmelpenninck van Nijenburg over het wetsvoorstel op de inkomstenbelasting, 1879; 167; 1 stuk
            - Toast op de koning van Pruissen, uitgesproken tijdens een Nederlands-Pruissische handelsbijeenkomst, z.j.; 168; 1 stuk
          - van economische aard, b.5.2
            - Briefwisseling met J. Pols over postale aangelegenheden, 1837, 1851; 169; 3 stukken
            - "Beschouwingen van eenen aandeelhouder over de Stoomvaart-Maatschappij Nederland naar aanleiding van de buitengewone vergadering van aandeelhouders...", door Vrolik. Concept, met gecorrigeerde drukproeven, 1872; 170; 1 omslag
            - Ingekomen brieven naar aanleiding van zijn ontslag als commissaris des Konings van de Nederlandsche Handelmaatschappij, 1874; 171; 3 stukken
            - Stukken betreffende zijn commissariaat van de Nederlandsche Bank, 1878-1886; 172; 1 omslag
          - van wetenschappelijke en culturele aard, b.5.3
            - Stukken betreffende zijn benoeming en ontslag als assistent bij de adviseur voor Wis-, Natuur- en Scheikundige Zaken bij het departement van Financiën, 1838-1840; 173; 1 omslag
            - Diploma's van erelidmaatschap van diverse wetenschappelijke en culturele genootschappen, met begeleidbrieven en concept-bedankbrieven, 1838-1858; 174; 1 omslag
            - Missive van de beheerders van het gebouw van Kunsten en Wetenschappen in Den Haag, houdende zijn benoeming tot lid van een commissie ter voorbereiding van een schilderijententoonstelling, met concept-bedankbrief, 1847; 175; 2 stukken
            - Diploma van lidmaatschap van het Bataafsch Genootschap van proefondervindelijke Wijsbegeerte met begeleidbrief, 1852; 176; 1 charter + 1 stuk
            - Ingekomen brief van het Koninklijk Instituut van ingenieurs, houdende dankzegging voor de aanbieding van een verzameling boekwerken, afkomstig van het voormalige Koninklijke Nederlandsch Instituut, 1866; 177; 1 stuk
            - Concepten van ontslagaanvragen als voorzitter en bestuurslid van het Koninklijk Zoölogisch en Biologisch Genootschap van Acclimatatie te 's-Gravenhage, 1867, 1868; 178; 2 stukken
            - Bewijs van lidmaatschap van de Maatschappij van Nederlandsche Letterkunde, 1873; 179; 1 stuk
            - Ingekomen brief van J. Heemskerk, houdende de aanbieding van het curatorschap van de Leidse universiteit, met concept-antwoord, 1876; 180; 2 stukken
            - Briefwisseling met zijn mede-curatoren aan de Leidse universiteit over de sollicitatie van E. de Laveleye naar een hoogleraarsfunctie in de rechten, 1879; 181; 4 stukken
          - van kerkelijke of charitatieve aard, b.5.4
            - Missive van de kerkeraad van de Evangelisch-Luthersche gemeente te Utrecht, houdende zijn benoeming tot diaken, met concept-antwoord en later uitgetypte transcriptie, 1841; 182; 4 stukken
            - Concept van een adres aan de algemene armenvergadering in Den Haag om oprichting van een "bureau van informatie naar behoeftigen" aldaar, 1871; 183; 1 stuk
            - Concept van een rapport, bestemd voor koning Willem III, over de mogelijkheid tot hulp aan Nederlanders in Frankrijk, die door de oorlogsomstandigheden in financiële moeilijkheden zijn geraakt, 1871; 184; 1 stuk
            - Brief van L.G. Brocx, minister van Oorlog a.i., houdende de aanbieding van het voorzitterschap van het Hoofdcomité van het Nederlandsche Roode Kruis, met afwijzend concept-antwoord, 1872; 185; 1 stuk
            - Concept-ontslagaanvrage als lid van het praesidium van het Nederlandsch Bijbelgenootschap, 1874; 186; 1 stuk
            - Stukken betreffende zijn deelname aan het beheer van vrijwillig geschonken gelden voor het onderhoud van de Lutherse predikant J.E. Schröder te Arnhem, 1889; 187; 1 omslag
            - Circulaire, houdende de opzegging van zijn lidmaatschap van alle charitatieve stichtingen, waarmee hij bemoeienis heeft gehad. Gedrukt, 1894; 188; 1 stuk
      - Publikaties en redevoeringen, c.
        - Stukken uit zijn studententijd, 189-196
          - Concepten van artikelen, bestemd voor de Oprechte Amsterdamsche Studenten-Courant. 1829-1831, 189; 1 deel
            Hierin ook brieffragmenten en dagboekaantekeningen.
          - Exemplaren van de Oprechte Amsterdamsche Studenten-Courant, nr. 1 en 6. Geschreven. 1830, 190; 2 stukken
          - Ingekomen kopij en concepten van artikelen en invallen, bestemd voor de Amsterdamsche Studenten-Courant. z.j. (ca. 1830), 191; 1 omslag
          - Concept-necrologie over de student Th.G. Huet, bezweken aan zijn tijdens de 10-daagse veldtocht opgelopen verwondingen, met ingekomen recensie van Slinger op de publicatie in de Utrechtsche Studentenalmanak. 1831, 192; 1 omslag
          - Concept van een toneelstuk "De Goede Vrienden". z.j. (1832), 193; 1 omslag
          - "Brief aan mijnen vriend... te Patropolis ten geleide der kaart van het Stichtsche Academieland", concept, bestemd voor de Utrechtsche Studentenalmanak. 1833, 194; 1 omslag
          - "Verdigte Aanspraak van Balthasar Gerards aan zijne Regters", met correcties in de marge. z.j., 195; 1 katern
          - Concepten van een toneelstuk over het studentenleven. z.j., 196; 1 omslag
        - Teksten van lezingen, gehouden voor diverse plaatselijke genootschappen, 1838-1842; 197-203; 8 katernen
          - "Over de natuurkundige eigenschappen der zee", 1838, 197
          - "Over de weegschaal". 1839, 198
          - "Over het aardmagnetisme". 1839, 199
          - "Over spoorwegen en locomotieven". 1839, 200
          - "Over de stoommachines van Cornwall", met concept. 1841, 201; 2 katernen
          - "Over het essayeren van goud". 1842, 202
          - "Herinneringen aan München". 1842, 203
        - Feestrede, uitgesproken bij de opening en de inwijding van een zaal van het schilder- en tekengenootschap Kunstliefde te Utrecht, met programma van de opening en lijst van exposanten, 1850; 204; 1 omslag
        - Concepten van een redevoering bij de onthulling van een standbeeld van koning Willem II in Tilburg, met voorafgaande correspondentie, 1873-1874; 205; 1 omslag
        - "Levensschets van Dr. A.H. van der Boon Mesch", bestemd voor de "Levensberigten" van de Maatschappij van Letterkunde. Concept en minuut, 1875; 206; 1 omslag
        - Concept-Bibliografie van O.W. Hora Siccema, bestemd voor de "Levensberigten" van de Maatschappij van Letterkunde, 1879; 207; 1 stuk
      - Briefwisseling, d.
        - Briefwisseling met onderstaande personen:, 1813-1885; 208-217; 11 omslagen
          - E.I. Asser, 4 juni 1830, J. Bake, 16 mei 1857; R.C. Bakhuizen van den Brink, 9 mei 1859; C.G. de Balbian van Doorn, 1858, 1886; H. van Bemmelen, 11 januari 1834; J.F. Bogaerts, 4 maart 1870; B.N. de Brauw, 30 december 1874; J. Brugmans, 1857; 208
          - J.H. Burlage, 1856-1861, 209